臺灣高雄地方法院刑事判決　　　　　　　　　　　　　九十年度易字第三九四號
　　公　訴　人　臺灣高雄地方法院檢察署檢察官
　　被　　　告　丙○○
右列被告因竊盜案件，經檢察官提起公訴（九十年度偵字第一八三一七號），本院判
決如左：
    主  文
丙○○竊盜，處有期徒刑伍月，如易科罰金，以參佰元折算壹日。
機車鑰匙壹支沒收。
    事  實
一、丙○○曾有多次少年竊盜非行紀錄，於民國九十年九月二十四日（檢察官誤載為
    九十年九月三十日）凌晨二時許，在高雄縣橋頭鄉○○路三十六號前，持其所有
    之鑰匙一支，竊取呂美珠所有交由甲○○使用車牌號碼ＩＷＫ－二六三號三陽牌
    綠色重型機車一輛，得手後留供己代步之用，嗣於同年月三十日下午一時十五分
    許，騎乘竊得贓車後載其妹乙○○，行經高雄市楠梓區○○○街及監理街口時，
    為警當場查獲，並扣得其所有供竊取機車所用之鑰匙一支。
二、案經高雄市政府警察局楠梓分局報請臺灣高雄地方法院檢察署檢察官偵查起訴。
    理  由
一、訊據被告丙○○固供承其於九十年十月三十日下午一時十五分許，騎乘贓車行經
    高雄市楠梓區○○○街及監理街口為警查獲之事實，惟矢口否認有何竊盜犯行，
    辦稱：我的友人綽號「小翰」向我借機車鑰匙一支行竊該輛機車，因為「小翰」
    只有十五、六歲，我為了可憐她，警員叫我扛下本件竊盜案件，所以我於警訊中
    坦承竊車等語。經查：
  (一)被告於九十年九月三十日下午一時十五分許，騎乘車牌號碼ＩＷＫ－二六三號三
    陽牌機車後載其妹乙○○，行經高雄市楠梓區○○○街及監理街口時，為警當場
    查獲，並扣得鑰匙一支，又該輛車牌號碼ＩＷＫ－二六三號機車係呂美珠所有交
    由甲○○使用，於九十年九月二十四日凌晨二時許，在高雄縣橋頭鄉○○路三十
    六號前失竊等情，業經被告於警、偵訊供認不諱，且經被害人甲○○於警訊中指
    訴綦詳，復有機車鑰匙一支扣案可資佐證，並有贓物認領保管收據、車輛竊盜失
    竊資料個別查詢報表查詢車輛認可資料及扣押物品清單各一份附卷可稽。
  (二)被告於本院雖辯稱上開機車是友人綽號「小翰」竊取云云，然查：被告於本院審
    理中就該輛機車究否為其所竊取，或坦承為其所竊取（本院九十一年四月八日訊
    問筆錄、同年月二十三日審判筆錄），復改稱綽號「小翰」竊取云云（本院九十
    年一月二十四日訊問筆錄及同年四月二十三日審判筆錄），其先後供詞反覆不一
    ，甚或同一審理期日供述不一，忽而承認犯行，忽而否認犯行，被告辯稱該機車
    非其所竊取之真實性、可信度顯有可疑之處。又被告辯稱：「小翰」持我的鑰匙
    竊取二輛機車，為警查獲前，我騎一輛贓車，乙○○與「小翰」共騎一輛贓車，
    因為乙○○與「小翰」共騎之贓車沒有汽油而丟棄在路旁，我與乙○○、「小翰
    」三人共乘一輛贓車時為警查獲，警員把我們三人一起帶回派出所，因為我扛起
    這件竊盜犯行，「小翰」就先離開派出所等語（本院九十一年四月二十三日審判
    筆錄），然證人即被告之妹乙○○於本院審理中到庭證述：為警查獲當天，丙○○是在友人徐順發住處向楊涵嘉（即小翰）借贓車，丙○○騎機車載我回父親家
    ，楊涵嘉並未與我們同行等語（同上本院筆錄），綜觀二人就如何取得該贓車之
    過程完全不合，且被告所辯亦與本案警方執行扣押經過情形不符，此有扣押筆錄
    一份附卷足證。被告前開所辯，顯無可採，綜上各情，被告竊車行為，事證明確
  ，被告犯行，堪以認定。
二、核被告所為，係犯刑法第三百二十條第一項竊盜罪。爰審酌被告年輕力壯，理當
    以己之能力正當賺取財物，被告竟不思正途，反思以不勞而獲方式竊取他人機車
    ，造成被害人財產上之損失，且被告犯後供詞反覆，態度非佳，顯不知反省而無
    悔改之意等一切情狀，爰量處如主文所示之刑，並諭知易科罰金之折算標準。至
    扣案之機車鑰匙一支，係被告所有供竊車所用之物，業據被告於警訊中供述明確
    ，應依刑法第三十八條第一項第二款之規定宣告沒收。
據上論斷，應依刑事訴訟法第二百九十九條第一項前段、第三百二十條第一項、第四
十一條第一項、第三十八條第一項第二款，罰金罰鍰提高標準條例第一條前段、第二
條，判決如主文。
本案經檢察官姜麗儒到庭執行職務。
中      華      民      國      九十一      年      五      月    三    日
                                  臺灣高雄地方法院刑事第四庭
                                      法  官  張  桂  美
右正本證明與原本無異。
如不服本判決，應於判決送達後十日內，向本院提出上訴狀。
                                      書記官  吳  金  霞
中      華      民      國      九十一      年      五      月    三    日
參考法條：刑法第三百二十條第一項：
意圖為自己或第三人不法之所有，而竊取他人之動產者，為竊盜罪，處五年以下有期
徒刑、拘役或五百元以下罰金。
